---
title: "Modeller"
Autor: Ann Elisabth and Heidi
output:
  pdf_document: default
  html_notebook: default
---

```{r}
suppressPackageStartupMessages({
  library(tidyverse)
  library(lubridate)
  library(modelr)
  library(broom)
  library(lmtest)
  library(sandwich)
  library(viridis)
})
```

```{r Les inn fil}
pm2 <- read_csv("data/pm2.csv", show_col_types = FALSE)
```

```{r}
pm2 <- pm2 %>% 
  mutate(
    fnr = str_sub(knr, 1,2),
    aar_f = str_sub(aar)
  )
```

```{r Oversikten over variablene i pm2}
head(pm2)
```

```{r Parse factor}
pm2 %>% 
  mutate(
    fnr = parse_factor(fnr, levels = fnr),
    aar_f = parse_factor(aar_f, levels = aar_f)
  )
```

```{r}
pm2 <- pm2 %>% 
  mutate(
    Trade_pc_100K = Trade_p/100000
  ) 
```

```{r Oversikt}
head(pm2, n = 4)
```

```{r Tabell 1}
tibble("knr", "fnr", "aar_f", "Trade_pc_100k")
```

#Modell

```{r Modell}
mod1 <- 'pm2 ~ aar_f + Total_ya_p + inc_k1 + inc_k5 + uni_k_mf + uni_l_mf + Trade_pc_100K'
```

```{r Genererer lm }
lm1 <- lm(mod1, data = pm2, subset = complete.cases(pm2))
```

Vi legger inn residualene fra den linære modellen

```{r Residualer}
pm2 %>% 
add_residuals(lm1)
head(pm2, n = 4)
```

```{r Oppsummering}
summary(lm1)
```
Ut i fra verdien på års koeffisientene kan vi lese at det er en økning på o,1% fra 2010 til 2017. Vi ser en økning fra år til år. 

Vi antar at de øvrige koeffisientene er som forventet, da kvadrattmeter prisen har til vane å øke fra år til år.   

#Heteroskedastisitet
```{r bptest}
bptest(lm1)
```

Ja vi har problemer med heteroskedasiteten her pga at verdien er for høy.

#Rapportere robuste standard feil og tilhørende robuste t-verdier

```{r}
coeftest(lm1)
```

```{r}
vcovHC(lm1)
```

#Flytter residualene fra lm1 til datasettet pm2

```{r}
pm2 <- pm2 %>%
  add_residuals(lm1)
```


lager ny variabel

```{r}
pm2 <- pm2 %>%
mutate(aar_d = make_date(aar))
```

Vi filterer ut fylkene Østfold, Akershus, Oslo, Rogaland og Hordaland

```{r}
pm2 <- pm2 %>%
mutate(fylke = substr(knr, start = 1, stop = 2))
```

```{r}
pm2_red <- pm2 %>% 
  filter(fylke %in% c("01", "02", "03", "11", "12"))
```

Oppgave 7 til 10

```{r}
# pm2_red %>% 
#   unnest(c(fylke)) %>% 
#   group_by(fylke, aar_d) %>% 
#   summarise(mean_fylke = mean(resid)) %>% 
#   ggplot(mapping = aes(x = aar_d, y = mean_fylke, colour = fylke)) +
#   geom_line(lwd = 1) +
#   geom_hline(yintercept = 0, colour = "white") +
#   theme(legend.position = "bottom")
```

```{r}
pm2_red %>%
  filter(fylke %in% c("01", "02", "03", "11", "12")) %>%
  unnest(c(fylke)) %>%
  group_by (fylke, aar_d) %>%
  summarise(mean_fylke = mean(resid)) %>%
  ggplot(aes(x=aar_d, y=mean_fylke, colour = fylke)) +
  geom_line(lwd=1) +
  geom_hline(yintercept = 0, colour = "black") +
  theme(legend.position = "bottom")
```


#Dummy fylke og år

Vi innfører en dummy for hvert fylke

```{r}
# Nå har vi hel pm2 å bruke
mod2 <- 'pm2 ~ fnr*aar_f + Total_ya_p + inc_k1 + inc_k5 + uni_k_mf + uni_l_mf + Trade_pc_100K'
```

Vi genererer lm 2 fra modell 2 og datasettet pm2

```{r}
lm2 <- lm(mod2, data = pm2)
```

```{r}
summary(lm2)
```

Vi legger inn residualene fra lm2 til pm2 og kaller dem res_m2

```{r}
pm2 <- pm2 %>%
  mutate(res_m2 = resid(lm2))
```

Vi filtrer fylkene

```{r}
pm2 %>% filter(fnr %in% c("01", "02", "04", "11", "12")) %>%
ggplot(mapping = aes(x = aar_d, y = res_m2)) +
geom_line(aes(group = knavn)) +
scale_size_manual(values = c(seq(2.0, 0.5, by = -0.1))) +
geom_hline(yintercept = 0) +
theme(legend.position = 'bottom') +
  facet_wrap(~fylke)
```



Ut fra modell 2 kan de være vanskelig å eksakte svar. med flere variabler ville nok bilde blitt et annet. 


#Vi filtrerer med hensyn på fylke "11"

```{r}
pm2 %>% filter(fnr %in% c("11")) %>%
ggplot(mapping = aes(x = aar_d, y = res_m2)) +
scale_color_viridis(discrete = TRUE, option = "D") +
geom_line(aes(group = knavn, colour = knavn, size = knavn)) +
scale_size_manual(values = c(seq(2.0, 0.5, by = -0.1))) +
geom_hline(yintercept = 0) +
theme(legend.position = 'bottom')
```

#Vi gjentar plottet ovenfor med utvalgte kommuner

```{r}
pm2 %>% filter(knr %in% c("1119", "1120", "1127", "1121", "1130", "1135", "1106", "1149")) %>%
ggplot(mapping = aes(x = aar_d, y = res_m2)) +
scale_color_viridis(discrete = TRUE, option = "A") +
geom_line(aes(group = knavn, colour = knavn, size =knavn)) +
scale_size_manual(values = c(seq(2.0, 0.5, by = -0.1))) +
geom_hline(yintercept = 0) +
theme(legend.position = 'bottom')
```

Det som kjennetegner de utvalgte kommunene i Rogaland stor spredning fra kommunene. vi kan se at Sauda blir undervurdert i forhold til gjennomsnittet mens Hå og Klepp blir overvurdert. som vil si de har dyrere kvadratmeter pris i forhold til gjennomsnittet. 

#Modell for hvert år

i.  

```{r}
pm2_n <- pm2 %>% 
# velger først variablene. Tar med aar_d
   select(pm2, fnr, knr, aar, aar_f, aar_d, Menn_ya_p, 
          Kvinner_ya_p, Total_ya_p, inc_k1, inc_k5, uni_k_mf, 
          uni_l_mf, Trade_pc_100K) %>% 
  # grupperer mht. aar_d som er date object
  group_by(aar_d) %>%
  nest()
```

```{r}
pm2_n
```

```{r}
# Ser bra ut ;-)
pm2_n$data[[1]] %>%
 head(n = 5)
```

```{r}
dim(pm2_n)
```


```{r Kom modell}
# må bruke a_df i funksjonen ellers vil den alltid bruke pm2
kom_model <- function(a_df) {
   lm(pm2 ~ fnr + Total_ya_p + inc_k1 + inc_k5 + uni_k_mf + uni_l_mf + Trade_pc_100K, data = a_df)
}
```

```{r}
pm2_n <- pm2_n %>% 
   mutate(model = map(data, .f = kom_model)) 
```


```{r}
# kom_model(pm2_n$aar) %>% 
# summary()
```

```{r}
mod_sum <- pm2_n %>% 
   mutate(mod_summary = map(.x = model, .f = glance)) %>% 
   unnest(mod_summary) %>% 
   print()
```

```{r}
coef_df <- mod_sum$model %>% 
  # 1 plukker ut koeffisientene
   map_df(1) %>% 
  # legges i en tibble 
   tibble()
```

```{r}
# Lager en års variabel i coef_df
coef_df <- coef_df %>% 
  mutate(
    aar = ymd(paste(2008:2017, "-01-01", sep = ""))
  ) %>% 
  select(aar, everything())
```

```{r}
# Gjør variabelnavn om til en variabel kalt "variables"
# Verdien på koeffisientene for de ulike variablene i ulike år
# legges i variabelen coef
coef_df_long <- coef_df %>%
   pivot_longer(
     # Tar IKKE med aar
     cols = `(Intercept)`:`Trade_pc_100K`,
     names_to = "variables",
     values_to = "coef")
```

```{r}
coef_df_long %>% 
  # Plukker ut de relevante fylkene
  filter(
    variables %in% c("fnr02", "fnr03", "fnr10", "fnr11", "fnr12", "fnr14")) %>% 
 ggplot(mapping = aes(x = aar, y = coef, colour = variables)) +
 scale_color_viridis(discrete = TRUE, option = "D") +
  geom_line(aes(group = variables), lwd = 2) + 
  theme(legend.position = 'bottom')
```

I 2014 hadde vi et kraftig fall i råolje-prisen.
Det ser ut til å ha gitt et fall i prisen per kvadratmeter på Sør og Vestlandet, mens effekten har vært motsatt for Akershus og særlig Oslo.
I modellen er det justert for effekten av befolkning i yrkesaktiv alder, andel av husholdninger i laveste inntekts-kvintil, andel av husholdninger i høyeste inntekts-kvintil, andel av befolkning med kort universitets/høgskole-utdanning, andel av befolkning med lang universitets/høgskole-utdanning og omsetning i detaljhandelen per innbygger.
Med unntak av variabelen "Trade_pc_100K" ser koeffisientene til disse variablene ut til å være rimelig stabile over tid.

```{r}
coef_df_long %>% 
  select(aar, variables, coef) %>%
  # rettet vaiabelnavnene til inc_k1 og inc_k2
  filter(
    variables %in% c("Total_ya_p", "inc_k1", "inc_k5", "uni_k_mf", "uni_l_mf", "Trade_pc_100K")) %>%
  ggplot(mapping = aes(x = aar, y = coef, colour = variables)) +
  scale_color_viridis(discrete = TRUE, option = "D") + 
  geom_line(aes(group = variables), lwd = 2) + 
  theme(legend.position = 'bottom')
```

Alle er stabile med unntak av Trade_pc_100K.

```{r, echo = FALSE}
# siste
```


