---
title: "Modeller"
output: html_notebook
---

```{r}
suppressPackageStartupMessages({
  library(tidyverse)
  library(lubridate)
  library(modelr)
  library(broom)
  library(lmtest)
  library(sandwich)
  library(viridis)
})
```

```{r Les inn fil}
pm2 <- read_csv("Data/pm2.csv", show_col_types = FALSE)
```

```{r}
pm2 <- pm2 %>% 
  mutate(
    fnr = str_sub(knr, 1,2),
    aar_f = str_sub(aar)
  )
```

```{r Oversikten over variablene i pm2}
head(pm2)
```
```{r Parse factor}
pm2 %>% 
  mutate(
    fnr = parse_factor(fnr, levels = fnr),
    aar_f = parse_factor(aar_f, levels = aar_f)
  )
```

```{r}
pm2 <- pm2 %>% 
  mutate(
    Trade_pc_100K = Trade_p/100000
  ) 
```

```{r Oversikt}
head(pm2, n = 4)
```
```{r Tabell 1}
tibble("knr", "fnr", "aar_f", "Trade_pc_100k")
```

#Modell
```{r Modell}
mod1 <- 'pm2 ~ aar_f + Total_ya_p + inc_k1 + inc_k5 + uni_k_mf + uni_l_mf + Trade_pc_100K'
```

```{r Genererer lm }
lm1 <- lm(mod1, data = pm2, subset = complete.cases(pm2))
```

Vi legger inn residualene fra den linære modellen
```{r Residualer}
pm2 %>% 
add_residuals(lm1)
head(pm2, n = 4)
```

```{r Oppsummering}
summary(lm1)
```
```

Svar på spørsmål om koffisientene: 
i. Ut i fra årskoffisientene kan vi se at prisene stiger jevnt over hvert år. 

ii. Det sier oss dessverre ikke så mye. 

Heterioskedastisitet 

Vi benytter en Breuch-Pagen test
```{r}
bptest(lm1)
```

Ja vi har problemer med heteroskedasiteten her pga at verdien er for høy. 

Rapportere robuste standard feil og tilhørende robuste t-verdier
```{r}
coeftest(lm1)
```

```{r}
vcovHC(lm1)
```

Flytter residualene fra lm1 til datasettet pm2
```{r}
pm2 <- pm2 %>% 
  add_residuals(lm1)
```

lager ny variabel 
```{r}
pm2 <- pm2 %>%
mutate(aar_d = make_date(aar))
```

Vi filterer ut fylkene Østfold, Akershus, Oslo, Rogaland og Hordaland
```{r}
pm2 <- pm2 %>%
mutate(fylke = substr(knr, start = 1, stop = 2))
```

```{r}
pm2 <- pm2 %>% 
  filter(fylke %in% c("01", "02", "03", "11", "12"))
```

Oppgave 7 til 10
```{r}
pm2 %>% 
  unnest(c(fylke)) %>% 
  group_by(fylke, aar_d) %>% 
  summarise(mean_fylke = mean(resid)) %>% 
  ggplot(mapping = aes(x= aar_d, y= mean_fylke, colour = fylke)) +
  geom_line(lwd=1) +
  geom_hline(yintercept = 0, colour = "white") +
  theme(legend.position = "bottom")
```

#Dummy fylke og år 

Vi innfører en dummy for hvert fylke
```{r}
mod2 <- 'pm2 ~ aar_f*fnr + Total_ya_p + inc_k1 + inc_k5 + uni_k_mf + uni_l_mf + Trade_pc_100K'
```

Vi genererer lm 2 fra modell 2 og datasettet pm2
```{r}
lm2 <- lm(mod2, data = pm2)
```

```{r}
summary(lm2)
```

Vi legger inn residualene fra lm2 til pm2 og kaller dem res_m2
```{r}
pm2 <- pm2 %>%
  mutate(res_m2 = resid(lm2))
```

Vi filtrer fylkene

```{r}
pm2 %>% filter(fnr %in% c("01", "02", "04", "11", "12")) %>%
ggplot(mapping = aes(x = aar_d, y = res_m2)) +
geom_line(aes(group = knavn)) +
scale_size_manual(values = c(seq(2.0, 0.5, by = -0.1))) +
geom_hline(yintercept = 0) +
theme(legend.position = 'bottom') +
  facet_wrap(~fylke)
```
i. 

ii. 

Vi filtrerer med hensyn på fylke "11"

```{r}
pm2 %>% filter(fnr %in% c("11")) %>%
ggplot(mapping = aes(x = aar_d, y = res_m2)) +
scale_color_viridis(discrete = TRUE, option = "D") +
geom_line(aes(group = knavn, colour = knavn, size = knavn)) +
scale_size_manual(values = c(seq(2.0, 0.5, by = -0.1))) +
geom_hline(yintercept = 0) +
theme(legend.position = 'bottom'
```

Vi gjentar plottet ovenfor med utvalgte kommuner
```{r}
pm2 %>% filter(knr %in% c("1119", "1120", "1127", "1121", "1130", "1135", "1106", "1149")) %>%
ggplot(mapping = aes(x = aar_d, y = res_m2)) +
scale_color_viridis(discrete = TRUE, option = "A") +
geom_line(aes(group = knavn, colour = knavn, size =knavn)) +
scale_size_manual(values = c(seq(2.0, 0.5, by = -0.1))) +
geom_hline(yintercept = 0) +
theme(legend.position = 'bottom')
```

Det som kjennetegner kommunene i Rogland 

#Modell for hvert år 

i. 
```{r}
pm2_n <- pm2 %>% 
   group_by(aar) %>%
   select(pm2, fnr, knr, aar, aar_f, Menn_ya_p, Kvinner_ya_p, Total_ya_p, inc_k1, inc_k5, uni_k_mf, uni_l_mf, Trade_pc_100K) %>% 
   nest()
```

```{r}
pm2_n
```
```{r}
pm2_n$data[[1]] %>%
 head(n = 5)
```
```{r}
dim(pm2_n)
```

```{r}
kom_model <- function(a_df) {
   lm(pm2 ~ fnr + Total_ya_p + inc_k1 + inc_k5 + uni_k_mf + uni_l_mf + Trade_pc_100K, data = pm2)
}
```

```{r}
pm2_n <- pm2_n %>% 
   mutate(model = map(data, .f = kom_model)) 
```


```{r}
kom_model(pm2_n$aar) %>% 
   summary()
```
```{r}
pm2_n %>% 
   filter(aar%in% c("2008")) %>% 
   .$model %>% 
   map_df(glance) %>% 
   print()
```

```{r}
mod_sum <- pm2_n %>% 
   filter(aar %in% c("2008", "2009", "2010", "2011", "2012", "2013", "2014", "2015", "2016", "2017")) %>% 
   mutate(mod_summary = map(.x = model, .f = glance)) %>% 
   unnest(mod_summary) %>% 
   print()
```

```{r}
coef_df <- mod_sum %>% 
   map_df() %>% 
   as.tibble()
```

